臺灣彰化地方法院刑事判決　　　　　　 100年度易緝字第34號
公　訴　人　臺灣彰化地方法院檢察署檢察官
被　　　告　巫欣旺
上列被告因詐欺案件，經檢察官提起公訴（98年度偵字第8057號
、98年度偵緝字第575號），本院判決如下
    主    文
巫欣旺幫助意圖為自己不法之所有，以詐術使人將本人之物交付
，處有期徒刑伍月，如易科罰金，以新臺幣壹仟元折算壹日。
    犯罪事實
一、巫欣旺可預見其將金融機構帳戶存摺、提款卡及印章等資料
    提供予真實姓名年籍不詳，自稱「黑豬」之成年男子後，「
    陳先生」及其所屬集團成年成員將可能藉由蒐集所得之金融
    機構帳戶存摺、提款卡及印章等資料，遂行其詐欺取財犯罪
    之目的，而其發生並不違背自己本意之情況下，竟基於幫助
    他人犯詐欺取財罪之不確定故意，於民國98年4月6日，因「
    黑豬」之委託而攜同洪幸宜（另經本院判決）前往位於彰化
    縣彰化市○○路341號之臺灣新光商業銀行彰化分行（下稱
    新光銀行），辦理洪幸宜原於97年11月7日在該行所申設之
    帳號0000000000000號帳戶之補發存摺、更換印鑑手續，並
    由洪幸宜於98年5月17日前某日，將前開帳戶之存摺、提款
    卡交予「黑豬」，並告知提款卡密碼由「黑豬」轉售予某詐
    欺集團，供該詐欺集團成年成員使用該帳戶。嗣該詐欺集團
    成年成員即分別基於意圖為自己不法所有之犯意聯絡，以如
    附表所示之方式，對如附表所示之被害人施以詐術，致如附
    表所示之被害人陷於錯誤，而於如附表所示之匯款時間，將
    如附表所示之款項匯入前開帳戶內。嗣因如附表所示之被害
    人發覺有異始知受騙，分別向警報案而為警循線查獲上情。
二、案經彰化縣警察局員林分局報告及黃月紅、胡宗祺、梁伯夫
    訴由彰化縣警察局彰化分局報告臺灣彰化地方法院檢察署檢
    察官偵查起訴
    理    由
壹、證據能力部分：
一、按被告以外之人（包括證人、鑑定人、告訴人、被害人及共
    同被告等）於審判外之陳述雖不符刑事訴訟法第159條之1至
    之4等4條之規定，而經當事人於審判程序同意作為證據，法
    院審酌該言詞陳述或書面陳述作成時之情況，認為適當者，
    亦得為證據；當事人、代理人或辯護人於法院調查證據時，
    知有刑事訴訟法第159條第1項不得為證據之情形，而未於言
    詞辯論終結前聲明異議者，視為有前項之同意；此於同法第
    159條之5定有明文。立法意旨在於傳聞證據未經當事人之反
    對詰問予以核實，原則上先予排除。惟若當事人已放棄反對
    詰問權，於審判程序中表明同意該等傳聞證據可作為證據；
    或於言詞辯論終結前未聲明異議，基於尊重當事人對傳聞證
    據之處分權，及證據資料愈豐富，愈有助於真實發見之理念
    ，且強化言詞辯論主義，使訴訟程序得以順暢進行，上開傳
    聞證據亦均具有證據能力。茲查，本件檢察官、被告巫欣旺
    對於以下本案卷內相關證人之證述（含書面陳述）之證據能
    力於本院審判期日中均未就證據能力有所爭執，且迄至言詞
    辯論終結前亦未聲明異議，且上述證人之證述（含書面陳述
    ）亦經本院於審理期日中逐一提示、朗讀，並告以要旨，本
    院復審酌相關證人證述筆錄之製成，並無證據顯示有何違背
    程序規定情事，依據上述之說明，均應具有證據能力。
二、至本案其餘非供述證據，檢察官、被告亦不爭執證據能力，
    本院審酌該等證據作成及取得之程序均無違法之處，是後述
    所引用證據之證據能力均無疑義，合先敘明。
貳、實體方面：
一、訊據被告巫欣旺固坦承騎乘機車搭載同案被告洪幸宜前往新
    光銀行辦理前開帳戶之補發存摺、更換印鑑手續，惟矢口否
    認有何幫助詐欺取財犯行，辯稱：伊是受「黑豬」所託才帶
    同案被告洪幸宜去銀行，不知道同案被告洪幸宜有將存摺資
    料交給「黑豬」，也不知道「黑豬」取得帳戶要作何使用云
    云。經查：
(一)如附表所示之被害人遭詐欺集團成員以如附表所示之詐騙方
    式，對渠等詐欺取財，致渠等於如附表所示之匯款時間依指
    示分別將如附表所示之金額匯入同案被告洪幸宜所申設之前
    開帳戶等情，業據證人即告訴人黃月紅於警詢及偵查中、證
    人即告訴人胡宗祺、梁伯夫於警詢中、證人即被害人吳筱琪
    、姚松偉於警詢中、證人即提供帳戶者亦即同案被告洪幸宜
    於警詢中證述綦詳，復有如附表所示之卷證可資為憑，足見
    同案被告洪幸宜所申設之前開帳戶確實供詐欺集團使用為詐
    欺如附表所示之各該被害人之匯款帳戶。
(二)而前開帳戶係由同案被告洪幸宜於97年11月7日申設，後於
    97年11月20日辦理金融卡、存摺、印鑑掛失，復於98年4月6
    日由被告攜同同案被告洪幸宜前往申請補發存摺、更換印鑑
    等情，業據被告坦承確有於上開時地騎乘機車搭載同案被告
    洪幸宜前往新光銀行等語甚詳，並有該行98年6月2日（98）
    臺灣新光銀彰化字第98037號函及後附開戶基本資料、交易
    往來明細等件可資為憑（參彰警分偵字第0980024819號警卷
    第97至101頁），亦足認定。
(三)被告於偵查中先係辯稱，伊是在98年5月間在臺中第一廣場
    認識同案被告洪幸宜，之前伊是所謂的「跑腿幫」，受人所
    託幫人送東西或載人，之後在網路上認識也是跑腿幫的案外
    人林武昌，並透過林武昌認識「黑豬」，「黑豬」曾委託伊
    幫忙領過2次宅急便，並要伊載同案被告洪幸宜去彰化新光
    銀行辦帳戶，當時同案被告洪幸宜在幫「黑豬」工作，因為
    「黑豬」供同案被告洪幸宜吃住云云（參98年度偵字第8057
    號偵查卷第56至57頁）；後改稱：98年6月間，「黑豬」提
    供臺中市某處給伊和同案被告洪幸宜及男友居住，因為「黑
    豬」要求同案被告洪幸宜申辦帳戶交給「黑豬」，伊負責載
    同案被告洪幸宜去辦帳戶，拿到油錢及200元的酬勞，帳戶
    資料則由同案被告洪幸宜交給「黑豬」，同案被告洪幸宜拿
    到多少酬勞伊不清楚，伊不知道「黑豬」拿帳戶要做什麼，
    但伊事後有懷疑「黑豬」是做詐騙的云云（參同上偵查卷第
    72至73頁）；復於準備程序中辯稱，伊沒有要同案被告洪幸
    宜供應帳戶，伊不太知道那是犯罪集團的，伊只有住1、2個
    禮拜，食宿的花用是「黑豬」出的，伊和「黑豬」在案發前
    約1個月左右在網路上認識，伊表示沒地方住，「黑豬」就
    提供伊住處，也沒有要伊幫忙做什麼事情，之後「黑豬」說
    同案被告洪幸宜上班要用帳戶，拜託伊載同案被告洪幸宜去
    申辦帳戶，伊不知道同案被告洪幸宜要去哪裡上班以及為何
    需要申辦帳戶，好像是因為「黑豬」要幫同案被告洪幸宜介
    紹工作才會要同案被告洪幸宜去申辦云云（參本院卷第29頁
    ）；後於本院審理中辯稱：「被抓之前有去過一次，在彰化
    的新光銀行，是要載她（即同案被告洪幸宜）去申請帳戶，
    因為『黑豬』要幫她介紹工作需要用到存款簿。（為何是你
    載她去？）因為我有機車。我在『黑豬』那邊是因為在網路
    看到『黑豬』刊登應徵跑腿的廣告，我去應徵幫人家跑腿，
    我大概在『黑豬』那邊做了一個月。（你幫『黑豬』跑腿過
    什麼？）就只有載洪幸宜去辦帳戶，沒有做過其他的事情。
    （在『黑豬』那邊吃、住一個月只辦了載洪幸宜去辦帳戶這
    件事？）是。（應徵跑腿拿到多少錢？）我沒有拿到錢。只
    有供我吃、住。（當時『黑豬』刊登跑腿廣告所說的酬勞是
    要如何計算？）廣告是刊登應徵送送文件，沒有說薪水怎麼
    算。我去應徵的時候，他說有供吃、住，要幫忙載人、打理
    。沒有講說跑一趟多少錢，也沒有說一個月薪水多少。（當
    時『黑豬』在做什麼？）我也不太清楚。他是提供一個房子
    給我住，裡面只有我，有時候是他叫人家送餐給我，有時打
    電話叫我下去拿。我跟他很少碰面，他平常都是用電話聯絡
    ，我不知道他在做什麼。（你後來如何得知他是詐騙集團？
    ）因為我幫他做跑腿的時候，沒有發錢，我想應該是詐騙的
    ，沒有發錢的意思是沒有發薪水給我的意思。」云云（參本
    院卷第51頁），核其前開辯解，對於被告受雇之工作內容為
    何、有無收取酬勞、「黑豬」為何需要同案被告洪幸宜申辦
    帳戶等節均辯解不一，相互矛盾，已難憑採，被告自稱受雇
    於「黑豬」，完全不需要從事任何工作，即可獲得免費食宿
    ，所辯亦與常情有違；且按刑法上之故意，可分為直接故意
    與不確定故意（間接故意），所謂「不確定故意」，係指行
    為人對於構成犯罪之事實，預見其發生而其發生並不違背其
    本意者，刑法第13條第2項定有明文；而金融機構帳戶係個
    人理財之重要工具，且關係個人財產、信用之表徵，豈能隨
    意交予他人，如該他人非供作犯罪所得出入之帳戶或其他不
    法目的，應無捨棄自己申設帳戶而迂迴向他人租用帳戶使用
    必要；且邇來，類如假綁架、擄鴿勒贖等恐嚇取財犯罪，或
    透過網路、撥打電話、報紙刊登不實廣告，佯稱他人積欠電
    話費、中獎、或以信用卡、現金卡遭偽造、個人資料遭盜用
    等各種不實名義向他人詐欺取財之犯罪類型層出不窮，該等
    犯罪，多數均係利用人頭帳戶作為出入帳戶，並經媒體廣為
    披載，被告行為時已為20餘歲之成年男子，對於此自係知之
    甚明，竟仍協助同案被告洪幸宜將帳戶資料提供予他人使用
    ，其主觀上確有容任對方利用其帳戶犯詐欺取財罪之不確定
    故意，已至為明顯。被告空言否認犯罪，要係事後卸責之詞
    ，不足採信。
(三)綜上所述，本案事證明確，被告犯行堪以認定。
二、按刑法上之幫助犯，係指以幫助之意思，對於正犯資以助力
    ，而未參與實施犯罪之行為者而言，如就構成犯罪事實之一
    部，已參與實施即屬共同正犯（最高法院49年臺上字第77號
    判例參照）。起訴意旨雖認被告巫欣旺、同案被告洪幸宜均
    係受雇於「黑豬」所屬之詐騙集團，而認被告巫欣旺、同案
    被告洪幸宜提供帳戶之行為僅為集團內之分工，係以自己之
    意思參與犯罪，而認應構成詐欺取財之共同正犯。惟查，同
    案被告洪幸宜於偵查中係供稱，「黑豬」也是在收集簿子的
    ，要拿去亂用，被告巫欣旺同事有跟伊說拿這些帳戶是要去
    騙人的等語（參98年度偵字8057第號偵查卷第45頁），卷內
    亦查無任何如附表所示被害人確係遭「黑豬」詐騙之相關卷
    證，則「黑豬」可能確係前開詐欺集團內成員而參與收購帳
    戶之分工，但亦可能僅係基於幫助詐欺取財之犯意，四處收
    購帳戶轉賣予詐欺集團使用，是卷內既無證據證明被告巫欣
    旺、「黑豬」有參與詐欺取財犯行之構成要件行為，或與前
    開實行詐騙之集團成員有犯意聯絡與行為分擔，自難以正犯
    相繩，故核被告所為，係犯刑法第30條第1項前段、第339條
    第1項幫助詐欺取財罪。檢察官依詐欺取財罪之共同正犯起
    訴，容有未洽，爰變更起訴法條（最高法院95年度台上字第
    354號判決意旨參照），附此敘明。被告幫助上開成年人犯
    詐欺取財罪，係屬從犯，茲衡諸其犯罪情節，並按正犯之刑
    減輕之。又被告係以1幫助行為，使前開詐欺集團成員據以
    向如附表所示之被害人詐欺取財使用，係以1個幫助詐欺取
    財行為，觸犯5個幫助詐欺取財罪名，侵害5個法益，為想像
    競合犯，應依刑法第55條規定，從一重處斷。爰審酌被告僅
    為貪圖小利，竟幫助同案被告洪幸宜提供帳戶予詐欺集團作
    為詐欺取財工具，增加犯罪偵查機關查察犯罪困難；犯後復
    飾詞狡卸，且經通緝始到案，又迄未賠償被害人等所受損害
    ，與被害人等達成和解，態度尚難謂佳等一切情狀，量處如
    主文所示之刑及諭知易科罰金之折算標準。
據上論斷，應依刑事訴訟法第299條第1項前段、第300條，刑法
第30條第1項、第2項、第339條第1項、第55條，刑法施行法第1
條之1第1項、第2項前段，判決如主文。
本案經檢察官陳隆翔到庭執行職務。
中    華    民    國   100    年    9     月    6     日
                  刑事第五庭  審判長  法  官  周淡怡
                                      法  官  李淑惠
                                      法  官  蔡家瑜
以上正本證明與原本無異。
如不服本判決應於收受判決後10日內向本院提出上訴書狀，並應
敘述具體理由；其未敘述上訴理由者，應於上訴期間屆滿後20日
內向本院補提理由書（均須按他造當事人之人數附繕本）「切勿
逕送上級法院」。
告訴人或被害人對於判決如有不服具備理由請求檢察官上訴者，
其上訴期間之計算係以檢察官收受判決正本之日期為準。
中    華    民    國   100    年    9     月    6     日
                                      書記官  吳芳儀
附錄論罪科刑法條：
中華民國刑法第339條
意圖為自己或第三人不法之所有，以詐術使人將本人或第三人之
物交付者，處5年以下有期徒刑、拘役或科或併科1千元以下罰金
。
以前項方法得財產上不法之利益或使第三人得之者，亦同。
前二項之未遂犯罰之。
附表：（時間：民國，金額：新臺幣）
 ┌─┬───┬──────┬─────────────┬─────┬─────────────┐
 │編│被害人│  匯款時間  │         詐欺方式         │ 匯入金額 │  認定犯罪事實所憑之證據  │
 │號│      │            │                          │          │                          │
 ├─┼───┼──────┼─────────────┼─────┼─────────────┤
 │ 1│黃月紅│98年5月17日 │由集團內真實姓名年籍不詳之│3萬元     │證人即同案被告洪幸宜於警│
 │  │      │晚上9時28分 │成年成員以電話向黃月紅佯稱│          │  詢時之證述（彰警分偵字第│
 │  │      │許          │其於網路購物時因付款方式有│          │  0000000000號警卷第2至6頁│
 │  │      │            │誤，須依照指示至自動櫃員機│          │  )                       │
 │  │      │            │操作取消分期付款云云，致黃│          │證人即被害人黃月紅於警詢│
 │  │      │            │月紅陷於錯誤，而依指示匯入│          │  及偵查時之證述（同上警卷│
 │  │      │            │右列金額。                │          │  第24至26頁、98年度偵字第│
 │  │      │            │                          │          │  8057號偵查卷第39至40頁）│
 │  │      │            │                          │          │同案被告洪幸宜申設之新光│
 │  │      │            │                          │          │  商業銀行彰化分行帳戶開戶│
 │  │      │            │                          │          │  基本資料及交易往來明細（│
 │  │      │            │                          │          │  同上警卷第98至101頁、98 │
 │  │      │            │                          │          │  年度偵緝字第575號偵查卷 │
 │  │      │            │                          │          │  第34至36頁）            │
 │  │      │            │                          │          │第一銀行自動付款交易明細│
 │  │      │            │                          │          │  表(同上警卷第32頁)      │
 │  │      │            │                          │          │內政部警政署反詐騙案件紀│
 │  │      │            │                          │          │  錄表、彰化縣警察局鹿港分│
 │  │      │            │                          │          │  局頂番派出所受理刑事案件│
 │  │      │            │                          │          │  報案三聯單、受理詐騙帳戶│
 │  │      │            │                          │          │  通報警示簡便格式表（同上│
 │  │      │            │                          │          │  警卷第27至31頁）        │
 │  │      │            │                          │          │搜索扣押筆錄、扣押物品目│
 │  │      │            │                          │          │  錄表（同上警卷第13至16頁│
 │  │      │            │                          │          │  ）                      │
 ├─┼───┼──────┼─────────────┼─────┼─────────────┤
 │ 2│胡宗祺│98年5月17日 │由集團內真實姓名年籍不詳之│2萬9989元 │證人即同案被告洪幸宜於警│
 │  │      │晚上9時19分 │成年成員以電話向胡宗祺佯稱│          │  詢時之證述（彰警分偵字第│
 │  │      │許          │其於網路購物時因付款方式有│          │  0000000000號警卷第2至6頁│
 │  │      │            │誤，須依照指示至自動櫃員機│          │  )                       │
 │  │      │            │操作取消分期付款云云，致黃│          │證人即被害人胡宗祺於警詢│
 │  │      │            │月紅陷於錯誤，而依指示匯入│          │  時之證述（同上警卷第63至│
 │  │      │            │右列金額。                │          │  64頁)                   │
 │  │      │            │                          │          │同案被告洪幸宜申設之新光│
 │  │      │            │                          │          │  商業銀行彰化分行帳戶開戶│
 │  │      │            │                          │          │  基本資料及交易往來明細（│
 │  │      │            │                          │          │  同上警卷第98至101頁、98 │
 │  │      │            │                          │          │  年度偵緝字第575號偵查卷 │
 │  │      │            │                          │          │  第34至36頁）            │
 │  │      │            │                          │          │郵政自動櫃員機交易明細表│
 │  │      │            │                          │          │  (同上警卷第43頁)        │
 │  │      │            │                          │          │內政部警政署反詐騙案件紀│
 │  │      │            │                          │          │  錄表、彰化縣警察局員林分│
 │  │      │            │                          │          │  局員林派出所受理刑事案件│
 │  │      │            │                          │          │  報案三聯單、受理詐騙帳戶│
 │  │      │            │                          │          │  通報警示簡便格式表（同上│
 │  │      │            │                          │          │  警卷第39至42頁）        │
 │  │      │            │                          │          │搜索扣押筆錄、扣押物品目│
 │  │      │            │                          │          │  錄表（同上警卷第13至16頁│
 │  │      │            │                          │          │  ）                      │
 ├─┼───┼──────┼─────────────┼─────┼─────────────┤
 │ 3│吳筱琪│98年5月17日 │由集團內真實姓名年籍不詳之│2萬9989元 │證人即同案被告洪幸宜於警│
 │  │      │晚上10時41分│成年成員以電話向吳筱琪佯稱│          │  詢時之證述（彰警分偵字第│
 │  │      │許          │其於網路購物時因付款方式有│          │  0000000000號警卷第2至6頁│
 │  │      │            │誤，須依照指示至自動櫃員機│          │  )                       │
 │  │      │            │操作取消分期付款云云，致黃│          │證人即被害人吳筱琪於警詢│
 │  │      │            │月紅陷於錯誤，而依指示匯入│          │  時之證述（同上警卷第45至│
 │  │      │            │右列金額。                │          │  46頁)                   │
 │  │      │            │                          │          │同案被告洪幸宜申設之新光│
 │  │      │            │                          │          │  商業銀行彰化分行帳戶開戶│
 │  │      │            │                          │          │  基本資料及交易往來明細（│
 │  │      │            │                          │          │  同上警卷第98至101頁、98 │
 │  │      │            │                          │          │  年度偵緝字第575號偵查卷 │
 │  │      │            │                          │          │  第34至36頁）            │
 │  │      │            │                          │          │郵政自動櫃員機交易明細表│
 │  │      │            │                          │          │  （同上警卷第50頁）      │
 │  │      │            │                          │          │內政部警政署反詐騙諮詢專│
 │  │      │            │                          │          │  線紀錄表、基隆市警察局刑│
 │  │      │            │                          │          │  事警察大隊受理刑事案件報│
 │  │      │            │                          │          │  案三聯單、受理詐騙帳戶通│
 │  │      │            │                          │          │  報警示簡便格式表（同上警│
 │  │      │            │                          │          │  卷第47至49頁）          │
 │  │      │            │                          │          │搜索扣押筆錄、扣押物品目│
 │  │      │            │                          │          │  錄表（同上警卷第13至16頁│
 │  │      │            │                          │          │  ）                      │
 ├─┼───┼──────┼─────────────┼─────┼─────────────┤
 │ 4│姚松偉│98年5月17日 │由集團內真實姓名年籍不詳之│2萬9989元 │證人即同案被告洪幸宜於警│
 │  │      │晚上10時18分│成年成員以電話向姚松偉佯稱│          │  詢時之證述（彰警分偵字第│
 │  │      │許          │其於網路購物時因付款方式有│          │  0000000000號警卷第2至6頁│
 │  │      │            │誤，須依照指示至自動櫃員機│          │  )                       │
 │  │      │            │操作取消分期付款云云，致黃│          │證人即被害人姚松偉於警詢│
 │  │      │            │月紅陷於錯誤，而依指示匯入│          │  時之證述(同上警卷第11至 │
 │  │      │            │右列金額。                │          │  12頁)                   │
 │  │      │            │                          │          │同案被告洪幸宜申設之新光│
 │  │      │            │                          │          │  商業銀行彰化分行帳戶開戶│
 │  │      │            │                          │          │  基本資料及交易往來明細（│
 │  │      │            │                          │          │  同上警卷第98至101頁、98 │
 │  │      │            │                          │          │  年度偵緝字第575號偵查卷 │
 │  │      │            │                          │          │  第34至36頁）            │
 │  │      │            │                          │          │中華郵政公司自動櫃員機儲│
 │  │      │            │                          │          │  戶交易明細表（同上警卷第│
 │  │      │            │                          │          │  56頁右下方）            │
 │  │      │            │                          │          │內政部警政署反詐騙諮詢專│
 │  │      │            │                          │          │  線紀錄表、桃園縣政府警察│
 │  │      │            │                          │          │  局中壢分局興國派出所受理│
 │  │      │            │                          │          │  刑事案件報案三聯單、受理│
 │  │      │            │                          │          │  詐騙帳戶通報警示簡便格式│
 │  │      │            │                          │          │  表（同上警卷第53至55、61│
 │  │      │            │                          │          │  頁）                    │
 │  │      │            │                          │          │搜索扣押筆錄、扣押物品目│
 │  │      │            │                          │          │  錄表（同上警卷第13至16頁│
 │  │      │            │                          │          │  ）                      │
 ├─┼───┼──────┼─────────────┼─────┼─────────────┤
 │ 5│梁伯夫│98年5月17日 │由集團內真實姓名年籍不詳之│9717元    │證人即同案被告洪幸宜於警│
 │  │      │晚上9時42分 │成年成員以電話向梁伯夫佯稱│（起訴書誤│  詢時之證述（彰警分偵字第│
 │  │      │許          │其於網路購物時因付款方式有│載為9734元│  0000000000號警卷第2至6頁│
 │  │      │            │誤，須依照指示至自動櫃員機│）        │  )                       │
 │  │      │            │操作取消分期付款云云，致黃│          │證人即被害人梁伯夫於警詢│
 │  │      │            │月紅陷於錯誤，而依指示匯入│          │  時之證述（同上警卷第70至│
 │  │      │            │右列金額。                │          │  71頁）                  │
 │  │      │            │                          │          │同案被告洪幸宜申設之新光│
 │  │      │            │                          │          │  商業銀行彰化分行帳戶開戶│
 │  │      │            │                          │          │  基本資料及交易往來明細（│
 │  │      │            │                          │          │  同上警卷第98至101頁、98 │
 │  │      │            │                          │          │  年度偵緝字第575號偵查卷 │
 │  │      │            │                          │          │  第34至36頁）            │
 │  │      │            │                          │          │郵政存簿儲金簿封面及內頁│
 │  │      │            │                          │          │  影本（同上警卷第79至80頁│
 │  │      │            │                          │          │  )                       │
 │  │      │            │                          │          │內政部警政署反詐騙案件紀│
 │  │      │            │                          │          │  錄表、臺北縣政府警察局三│
 │  │      │            │                          │          │  重分局光明派出所受理刑事│
 │  │      │            │                          │          │  案件報案三聯單、受理詐騙│
 │  │      │            │                          │          │  帳戶通報警示簡便格式表、│
 │  │      │            │                          │          │  受理各類案件紀錄表（同上│
 │  │      │            │                          │          │  警卷第72至75、78頁）    │
 │  │      │            │                          │          │搜索扣押筆錄、扣押物品目│
 │  │      │            │                          │          │  錄表（同上警卷第13至16頁│
 │  │      │            │                          │          │  ）                      │
 └─┴───┴──────┴─────────────┴─────┴─────────────┘